【裁判字號】    94,訴,854
【裁判日期】    950120
【裁判案由】    違反毒品危害防制條例
【裁判全文】
臺灣屏東地方法院刑事判決               94年度訴字第854號
公  訴  人  臺灣屏東地方法院檢察署檢察官
被      告  乙○○
上列被告因違反毒品危害防制條例案件，經檢察官提起公訴（94
年度毒偵字第1882號），被告於本院準備程序中就被訴事實為有
罪之陳述，經本院合議庭裁定由受命法官獨任依簡式審判程序審
理，判決如下：
    主  文
乙○○連續施用第一級毒品，處有期徒刑壹年貳月；又連續施用
第二級毒品，處有期徒刑捌月。應執行有期徒刑壹年捌月。
    事  實
一、乙○○前有妨害自由、違反槍砲彈藥刀械管制條例、毒品危
    害防制條例等前科，甫於民國93年1 月20日假釋出監（保護
    管束期間至96年7 月15日，本案不構成累犯）；又於87年間
    ，因施用毒品案件，經本院87年度毒聲字第869 號裁定送觀
    察、勒戒後，因認無繼續施用毒品之傾向，經臺灣屏東地方
    法院檢察署檢察官於87年11月30日以87年度偵字第4774號、
    第7553號不起訴處分確定；再於88年間，因施用毒品案件，
    經本院88年度毒聲字第1096號裁定送觀察、勒戒後，因認有
    繼續施用毒品之傾向，再經本院88年度毒聲字第1309號裁定
    令入戒治處所施以強制戒治，其間因戒治成效良好，經本院
    裁定停止戒治，於88年11月9 日出所（保護管束期間至89年
    6 月20日），刑罰部分則經本院88年度易字第951 號判處應
    執行有期徒刑1 年確定。詎其仍不知戒絕毒癮，竟於上開停
    止戒治保護管束期滿執行完畢之5 年內，又分別基於施用第
    一級毒品海洛因、第二級毒品甲基安非他命之概括犯意，自
    假釋期間之94年4 月間某日起，至同年6 月8 日上午8 時止
    ，在其位於屏東縣內埔鄉○○村○○路479 號住處，以將毒
    品海洛因稀釋後注入針筒，再注射血管之方式，連續施用第
    一級毒品海洛因，平均每2 、3 日施用1 次；另以將毒品甲
    基安非他命置於鋁箔紙內，下方點火加熱燒烤，再以口鼻吸
    食蒸發氣體之方式，連續施用第二級毒品甲基安非他命多次
    ，平均每4 、5 日施用1 次。嗣於94年6 月9 日中午12時許
    ，因騎乘機車行經屏東市○○路上違規闖紅燈，為警攔檢查
    獲。
二、案經屏東縣警察局屏東分局報告臺灣屏東地方法院檢察署檢
    察官偵查起訴。
    理  由
一、本件被告乙○○所犯係死刑、無期徒刑、最輕本刑為3 年以
    上有期徒刑以外之罪，其於本院準備程序中就被訴事實為有
    罪之陳述，經本院合議庭裁定由受命法官獨任依簡式審判程
    序，先予敘明。
二、上揭事實，訊據被告於本院審理中坦承不諱，而被告為警查
    獲後經採尿經送鑑驗結果，確呈嗎啡、甲基安非他命陽性反
    應，有台灣檢驗科技股份有限公司濫用藥物尿液檢驗報告1
    份在卷可稽，足認被告之自白，應與事實相符，堪予採信。
    次查，被告前於87年間，因施用毒品案件，經本院87年度毒
    聲字第869號裁定送觀察、勒戒後，因認無繼續施用毒品之
    傾向，經臺灣屏東地方法院檢察署檢察官於87年11月30 日
    以87年度偵字第4774號、第7553號不起訴處分確定；再於88
    年間，因施用毒品案件，經本院88年度毒聲字第1096號裁定
    送觀察、勒戒後，因認有繼續施用毒品之傾向，再經本院88
    年度毒聲字第1309號裁定令入戒治處所施以強制戒治，其間
    因戒治成效良好，經本院裁定停止戒治，於88年11月9日出
    所（保護管束期間至89年6月20日），刑罰部分則經本院88
    年度易字第951號判處應執行有期徒刑1年確定，亦有臺灣屏
    東地方法院檢察署刑案資料查註紀錄表、全國施用毒品案件
    紀錄表、臺灣高等法院被告前案紀錄表在卷可佐，是被告於
    停止戒治保護管束期滿執行完畢之5年內，再犯上開施用第
    一級毒品、第二級毒品之犯行，自應依法論科。
三、按海洛因係毒品危害防制條例所定之第一級毒品，而甲基安
    非他命則係同條例所定之第二級毒品，均不得非法施用，是
    核被告所為，係犯毒品危害防制條例第10條第1 項之施用第
    一級毒品罪及同條第2 項之施用第二級毒品罪。被告為施用
    毒品海洛因及甲基安非他命而分別持有上開毒品之低度行為
    ，已為其施用之高度行為所吸收，均不另論罪。被告於上開
    長達2 個月之犯罪期間內，多次施用毒品之犯行，均時間緊
    接（但並非無法強行區隔，如數分鐘、數小時內），方法相
    同，觸犯構成要件相同之罪（各行為均可視為獨立犯罪，而
    非僅為一個犯罪之數舉動），顯係基於概括犯意反覆為之，
    均為連續犯，應依刑法第56條規定論以1 罪，並各加重其刑
    ，公訴意旨認屬接續犯，容有誤會，併予敘明。被告所犯上
    開2 罪間，犯意各別，行為互殊，應予分論併罰。爰審酌被
    告有妨害自由、違反槍砲彈藥刀械管制條例、毒品危害防制
    條例等前科，且歷經多次毒癮戒斷之保安處分治療程序（參
    見前揭紀錄表），竟未能徹底戒除毒癮，顯見其意志不堅，
    有違政府訂定毒品危害防制條例之美意，惟考量施用毒品係
    戕害自身健康、尚未害及他人，施用期間之長短及犯後態度
    尚可等一切情狀，並斟酌檢察官之求刑，分別量處如主文所
    示之刑，並定其應執行之刑。
據上論斷，應依刑事訴訟法第273 條之1 第1 項、第299 條第1
項前段，毒品危害防制條例第10條第1 項、第2 項，刑法第11條
前段、第56條、第51條第5款，判決如主文。
本案經檢察官甲○○到庭執行職務。
中   華    民    國    95     年    1    月    20     日
                      刑事第四庭   法  官  劉敏芳
以上正本證明與原本無異。
如不服本判決應於收受本判決送達後十日內向本院提出上訴書狀
，其未敘述上訴理由者，並得於提起上訴後十日內向本院補提理
由書狀（均須按他造當事人之人數附繕本）「切勿逕送上級法院
」
中    華    民    國    95    年    1     月    23    日
                                   書記官  許倬維
毒品危害防制條例第10條：
施用第一級毒品者，處6月以上5年以下有期徒刑。
施用第二級毒品者，處3年以下有期徒刑。


司法院資訊處製作；財團法人民間司法改革基金會備份。
